臺灣彰化地方法院民事裁定
　 111年度輔宣字第25號
聲  請  人  蔡幸恩  


相  對  人  蔡崇碧  


關  係  人  尤慧如  

            蔡欣諭  
上列聲請人聲請輔助宣告事件，本院裁定如下：
    主    文
宣告蔡崇碧（民國00年0月00日生、身分證統一編號：Z00000000
0號）為受輔助宣告之人。
選定蔡幸恩（民國00年0月00日生、身分證統一編號：Z00000000
0號）為受輔助宣告之人之輔助人。
聲請程序費用由受輔助宣告之人蔡崇碧負擔。
    理    由
一、聲請意旨略以：聲請人為相對人之次女。相對人自民國111
    年3月8日因罹患失智症，而有為意思表示或受意思表示，或
    辨識其意思表示效果之能力顯有不足之情形，爰聲請裁定如
    主文第1至2項所示等語。
二、按對於因精神障礙或其他心智缺陷，致其為意思表示或受意
    思表示，或辨識其意思表示效果之能力，顯有不足者，法院
    得因本人、配偶、四親等內之親屬、最近1年有同居事實之
    其他親屬、檢察官、主管機關或社會福利機構之聲請，為輔
    助之宣告，民法第15條之1第1項定有明文。次按受輔助宣告
    之人，應置輔助人；法院為輔助之宣告時，應依職權就配偶
    、四親等內之親屬、最近1年有同居事實之其他親屬、主管
    機關、社會福利機構或其他適當之人選定一人或數人為輔助
    人；法院為前項選定前，得命主管機關或社會福利機構進行
    訪視，提出調查報告及建議。輔助之聲請人或利害關係人亦
    得提出相關資料或證據，供法院斟酌；法院選定輔助人時，
    應依受輔助宣告之人之最佳利益，優先考量受輔助宣告之人
    之意見，審酌一切情狀，並注意下列事項：㈠受輔助宣告之
    人之身心狀態與生活及財產狀況。㈡受輔助宣告之人與其配
    偶、子女或其他共同生活之人間之情感狀況。㈢輔助人之職
    業、經歷、意見及其與受輔助宣告之人之利害關係。㈣法人
    為輔助人時，其事業之種類與內容，法人及其代表人與受輔
    助宣告之人之利害關係。民法第1113條之1第1項、同條第2
    項準用第1111條、第1111條之1分別定有明文。
三、經查，聲請人主張之事實，業據其提出戶籍謄本、彰化基督
    教醫院診斷書等件為證，並經本院在鑑定人衛生福利部彰化
    醫院醫師李景嶽前訊問相對人，相對人能回答其鑑定期日到
    醫院要做何事、希望由何人擔任其輔助人、身分證字號、父
    母姓名、名下土地在何鄉鎮、110年年收入、39加25、38減1
    3、39除13、12乘以12，但對於配偶之身分證字號、於何年
    結婚、名下土地在何地段則回答錯誤，有本院勘驗筆錄乙份
    在卷可稽。其次，本院就相對人之精神、心智狀況訊問鑑定
    人，並由鑑定人實施鑑定，認「依蔡崇碧先生病史病症、鑑
    定時的精神狀態、及後續施測的心理衡鑑報告，目前其心智
    狀況，屬輕度障礙範圍之失智症表現，其認知功能及衝動控
    制能力略差、判斷力及應變能力亦不佳，因此對於外界事務
    之知覺、理解、與判斷能力，顯較一般人為弱，無法獨自處
    理自身稍複雜之事務。」，並判定「基於受鑑定人有失智症
    ，其程度輕度，對於管理處分自己財產有給予經常性協助之
    必要，回復可能性低，為意思表示或受意思表示，或辨識其
    意思表示效果之能力顯有不足，可為輔助宣告」等語，亦有
    成年監護（輔助）鑑定書乙份在卷足稽，經核與本院訊問結
    果相符，應係實在，堪認相對人因智能不足，致其受意思表
    示，或辨識其意思表示效果之能力，顯有不足。是聲請人聲
    請對相對人為輔助宣告，合於民法第15條之1第1項規定，應
    予准許。
四、末查，聲請人為相對人之次女，相對人本人、相對人之配偶
    尤慧如，相對人之長女蔡欣諭均同意由聲請人擔任輔助人，
    有訊問筆錄、戶籍謄本、親屬系統表、同意書在卷可參。本
    院審酌聲請人為相對人之次女，23歲，彼此關係密切，且聲
    請人亦同意擔任相對人之輔助人，認由聲請人擔任輔助人，
    應符合相對人之最佳利益。是聲請人聲請為上開選定，合於
    民法第1111條、第1111條之1、第1113條之1規定，亦應准許
    。
五、爰依家事事件法第177條第2項、第164條第2項，裁定如主文
    。
中　　華　　民　　國　　111 　年　　9 　　月　　30　　日
                    家事法庭  法  官  康弼周
上列為正本係照原本作成。
如對本裁定抗告，須於裁定送達後10日內向本院提出抗告狀，並
繳納抗告費用新臺幣1,000元。
中　　華　　民　　國　　111 　年　　9 　　月　　30　　日
                              書記官  魏巧雯